【裁判字號】    92,易,2371
【裁判日期】    920930
【裁判案由】    家庭暴力防治法
【裁判全文】
臺灣板橋地方法院刑事判決                        九十二年度易字第二三七一號
    公  訴  人  臺灣板橋地方法院檢察署檢察官
    被      告  甲○○
右列被告因違反家庭暴力防治法案件，經檢察官提起公訴（九十二年度偵緝字第九九
六號），本院判決如左：
    主  文
本件公訴不受理。
    理  由
一、公訴意旨略以：被告甲○○係告訴人乙○○之夫，二人間具有家庭暴力防治法第
    三條第一款所定配偶之家庭成員關係。甲○○前於民國九十一年九月十六日凌晨
    三時許，在臺北縣板橋市○○街五十巷三之二號住處，毆打乙○○成傷，經乙○
    ○向本院聲請核發暫時保護令，本院於九十一年十月十五日核發九十一年度暫家
    護字第七二四號民事暫時保護令，諭令甲○○不得對乙○○實施身體或精神上不
    法侵害之行為，不得直接或間接對於乙○○為騷擾之聯絡行為，並應最少遠離乙
    ○○經常出入之場所即臺北縣板橋市○○路一五九巷二號之居處至少一百公尺，
    上開保護令並於九十一年十二月十日寄存於甲○○位於臺北縣板橋市○○街五十
    巷三之二號之住所而合法送達，臺北縣政府警察局海山分局員警復於九十一年十
    二月十一日告知甲○○前開保護令內容。詎甲○○仍基於違反上開保護令之犯意
    ，於九十一年十二月十五日二十一時三十分許，前往乙○○位於臺北縣板橋市○
    ○路一五九巷二號之居處樓下，以「幹你娘」穢語辱罵乙○○，並指摘其在外「
    討客兄」，而對乙○○施以精神上騷擾之不法侵害，違反右揭保護令所為最少應
    遠離乙○○右揭居所一百公尺及不得對乙○○實施精神上不法侵害及直接騷擾之
    規定（下簡稱本件犯行）。因認被告涉犯家庭暴力防治法第五十條第一款、第二
    款、第四款違反法院依第十五條所為之禁止實施家庭暴力行為、禁止直接騷擾行
    為及遠離住居所之民事暫時保護令罪。
二、按已經提起公訴之案件，在同一法院重新起訴者，應諭知不受理之判決，刑事訴
    訟法第三百零三條第二款定有明文。又按訴訟上所謂一事不再理之原則，關於實
    質上一罪或裁判上一罪，亦均有其適用，且連續犯之行為業經就一部分起訴者，
    依審判不可分之原則，固應就全部予以審判，惟其他部分如在同一法院重行起訴
    時，則應依刑事訴訟法第三百零三條第二款，就後繫屬之案件諭知不受理之判決
    ，最高法院六十年度臺非字第七七號判例、八十六年度臺上字第一六四七號判決
    意旨可資參照。
三、訊據被告甲○○對於九十一年十二月十五日二十一時三十分許，前往告訴人乙○
    ○位於臺北縣板橋市○○路一五九巷二號之居處樓下，而違反右揭保護令所為最
    少應遠離告訴人右揭居所一百公尺之規定等情固直承不諱，惟矢口否認有何對告
    訴人實施身體上不法侵害之犯行，並辯稱：根本無以「幹你娘」辱罵告訴人，亦
    無指摘告訴人在外「討客兄」云云。然查：右揭犯罪事實，業據：
（一）告訴人乙○○於警偵訊及本院調查中指述：九十一年十二月十五日二十一時三
      十分許，甲○○因喝酒後前來伊位於臺北縣板橋市○○路一五九巷二號之住處
      鬧事，罵伊「幹你娘」、「在外面討客兄」，又撞伊住處之鐵門，並一直叫伊
      出來，伊害怕，即打電話報警等語甚詳（詳臺灣板橋地方法院檢察署九十二年
      度偵字第四八二號偵查卷宗第六頁反面、第二七頁及其反面、本院九十二年八
      月二十一日訊問筆錄第二頁）。
（二）並經被告之子江毓恆、女江敏瑞於偵訊中證述：當時伊二人在客廳，爸爸開車
      停在樓下，車子還撞到一樓的鐵鍊，然後爸爸就在樓下一直罵，罵得很大聲，
      還有罵「討客兄」，爸爸還要伊二人下樓，後來有一位大哥帶伊二人出去，當
      時警察已經來了等語屬實（詳臺灣板橋地方法院檢察署九十二年度偵緝字第九
      九六號偵查卷宗第二五頁反面）。而告訴人及前開證人分係被告之妻及子女，
      此由其三人之供述即可知，則告訴人及前開證人當無無故即設詞誣陷被告之理
      。且被告前往告訴人上開居處後，告訴人即報警處理，亦為被告所是承（詳上
      開九十二年度偵字第四八二號偵查卷宗第四頁反面），衡情，倘被告僅係在告
      訴人前開居處樓下，告訴人當無心生畏懼並立即報警處理之理，是以，告訴人
      及證人前開因被告在樓下以「幹你娘」辱罵，指摘告訴人在外「討客兄」，告
      訴人因而心生畏懼，始報警處理之指稱，應與事實相符，而堪以採信。
（三）再者，本院九十一年度暫家護字第七二四號民事暫時保護令係於九十一年十二
      月十日寄存於被告位於臺北縣板橋市○○街五十巷三之二號之住所而合法送達
      ，有前開民事暫時保護令乙份及送達證書乙紙在卷可憑（附於上開九十二年度
      偵字第四八二號偵查卷宗第十四頁至第十六頁、第二五頁）。且臺北縣政府警
      察局海山分局復於九十一年十二月十一日依規定向被告告知前開保護令之內容
      使被告知悉，復有被告親自簽名之臺北縣政府警察局海山分局保護令執行紀錄
      表乙紙在卷可稽（附於上開九十二年度偵字第四八二號偵查卷宗第十頁），則
      被告於收受前述民事暫時保護令因而知悉其內容及再次經臺北縣政府警察局海
      山分局員警告知前開保護令內容後，仍前往告訴人右揭居處樓下，並以「幹你
      娘」穢語辱罵告訴人，復指摘告訴人在外「討客兄」，則其顯有違反前開保護
      令之犯行及犯意，當屬無疑。
（四）綜上，本件事證明確，被告前開所辯，顯係卸責之詞，委難採信，其此部分犯
      行，自堪以認定。
四、然查：被告前於九十一年九月十六日凌晨二時五十分許，在臺北縣板橋市○○街
    五十巷三號之二住處，因故與告訴人發生口角爭執，被告即基於傷害之概括犯意
    ，徒手毆打告訴人，致告訴人受有右下嘴唇挫傷併腫脹二點五乘一點五公分、右
    頸部挫瘀傷三乘一公分、右前臂挫擦傷一點五乘一公分、右膝挫擦傷二點五乘零
    點八公分、二點八乘零點三公分、左手挫擦傷二乘一公分之傷害。告訴人因遭受
    前開家庭暴力行為，乃向臺灣板橋地方法院聲請核發保護令，經臺灣板橋地方法
    院於九十一年十月十五日，以九十一年度暫家護字第七二四號民事暫時保護令，
    裁定令被告不得對告訴人實施身體或精神上不法侵害行為。詎被告收受上開保護
    令後，於九十一年十二月二日凌晨零時許，在臺北縣板橋市縣○○道二○○巷三
    八號二樓，因不滿告訴人晚歸，竟承接上開傷害之概括犯意，徒手毆打告訴人，
    致告訴人受有背部及左臂挫傷之傷害，而違反前開民事暫時保護令不得對告訴人
    實施身體上不法侵害行為之事實，業經臺灣板橋地方法院檢察署檢察官於九十二
    年一月三十日，以九十二年度偵字第二○八三號、第二八○○號提起公訴，於九
    十二年四月二十五日繫屬於本院，現經本院以九十二年度易字第一四三○號案件
    審理中等情，業經本院調閱九十二年度易字第一四三○號卷宗核閱無誤，並有該
    案起訴書、本院卷面及收文章影本附卷可稽。而被告本件犯行，與上述業經提起
    公訴之違反保護令所為之禁止對告訴人實施家庭暴力行為之犯行，犯罪時間僅距
    十三日，且皆違反同一之暫時保護令，所犯之罪名又皆係相同之違反法院所為之
    民事暫時保護令罪，顯見被告係基於概括之犯意而反覆為之，甚為明確，從而，
    被告本次犯行，顯與前開業經提起公訴之違反保護令之犯行，具有連續犯之裁判
    上一罪之關係，乃公訴人不察，於九十二年七月九日，復就有連續犯裁判上一罪
    關係之本件犯行，向本院重行提起公訴，而於九十二年八月十二日繫屬於本院（
    繫屬日期見本院卷內收狀戳所示），依照上開說明，本件自應諭知不受理之判決
    。
據上論斷，應依刑事訴訟法第三百零三條第二款，判決如主文。
本案經檢察官陳孟黎到庭執行職務。
中      華      民      國      九十二      年      九      月  三十    日
                                  臺灣板橋地方法院刑事第四庭
                                      法  官  游  秀  雯
右正本證明與原本無異。
如不服本判決，應於判決送達後十日內，向本院提出上訴狀。
                                      書記官  陳  姿  利
中      華      民      國      九十二      年      九      月  三十    日


司法院資訊處製作；財團法人民間司法改革基金會備份。
